【裁判字號】    90,抗,165
【裁判日期】    891019
【裁判案由】    聲請迴避
【裁判全文】
臺灣高等法院臺中分院刑事裁定                        九十年度抗字第一六五號
    抗  告  人
    即  自訴人  乙○○
右列抗告人因八十九年度自字第四八八號妨害自由案件，聲請法官迴避，不服臺灣臺
中地方法院中華民國八十九年十月十九日裁定（案號：八十九年度聲字第三九○三號
），提起抗告，本院裁定如左：
    主  文
抗告駁回。
    理  由
一、聲請意旨略以：(一)承審法官明知被告丙○○、甲○○係妨害名譽及傷害累犯，惡
    性重大，於庭訊時常辱罵誹謗抗告人即自訴人乙○○（以下簡稱抗告人），竟未
    依法院組織法第九十五條規定制裁被告，以維持法庭秩序，反於第一次庭訊，僅
    憑被告二人誣指抗告人庭訊錄音蒐證，強制抗告人不可帶錄音機及錄音，更拒絕
    抗告人依法庭錄音辦法第三條第二項規定，口頭及書面請求核准庭訊錄音。又於
    第二次庭訊，動用法警當眾搜身及強制抗告人不可帶錄音機及錄音，嚴重侵害抗
    告人名譽、自由等法益，均足認承審法官執行職務有偏頗不法故意妨害抗告人行
    使權利而刻意包庇迴護被告。(二)承審法官明知抗告人請求傳訊證人及調查錄音錄
    影證據，有自訴狀可憑，亦明知被告二人虛構事實意圖模糊案情，且未具狀聲請
    傳訊證人，其執行職務不依法先行傳訊證人、再調查錄音錄影證據，以明證人證
    言虛實，未依法與抗告人充分陳述被告二人犯罪事實理由之機會，卻先行調查錄
    音錄影證據後再傳訊證人，致有串供機會。以上均係預設立場及違背調查程序，
    認承審法官執行職務偏頗不法，聲請迴避云云。
二、原裁定略以：(一)承審法官於八十九年八月二十五日審判期日，因被告請求確認抗
    告人在法庭上沒有以錄音機錄音，而命法警確認抗告人之手提袋是否有攜帶錄音
    機錄音，抗告人連續以咆哮法庭、出言不遜、不尊法庭秩序、干擾法庭秩序，經
    法官依法制止，當場警告抗告人勿干擾法庭秩序並告知法庭秩序規則及效力等情
    ，業經原審職權調閱上開八十九年度自字第四八八號刑事卷宗，有該案八十九年
    八月二十五日審判筆錄可稽。是承審法官係應被告請求而查知抗告人攜帶錄音機
    之情事，非如抗告人所言，其有向承審法官口頭或書面請求准許庭訊錄音，抗告
    人未經審判長核准，私下攜帶錄音機錄音，審判長依法禁止，於法並無不合。又
    依法庭錄音辦法第三條第二項規定，當事人於開庭時之錄音，需經審判長核准，
    是准許當事人錄音與否，要由承審法官職權裁量，抗告人據承審法官未核准其於
    庭訊錄音一節，而謂足認承審法官與被告間有故舊親交，執行職務有偏頗不法，
    應予迴避，洵屬無據。(二)抗告人另據承審法官審理本案時所為調查證據、訊問證
    人之方式及內容，提出強烈質疑與不服，依刑事訴訟法第十八條第二款規定聲請
    法官迴避，然就抗告人提起自訴時所敘明犯罪事實及證據，是否已足為被告有罪
    之認定，仍應由承審法官於訴訟中綜觀全部卷證依法為判斷，抗告人之主張均屬
    承審法官依法得為訴訟指揮之範圍，尚難僅憑抗告人主觀上對於法官之訊問方法
    、指揮進行訴訟及調查證據是否適當有所質疑，甚至抗告人自行對相關證據證明
    力如何有所臆測、評價，即認有何客觀上足疑其為不公平審判之原因事實，復查
    無其他證據足資證明承審法官與該案訴訟關係人有何故舊恩怨，而足認其執行職
    務有偏頗之虞，抗告人聲請承審法官迴避，顯無理由，予以駁回，經核並無不合
    。抗告人抗告意旨，仍執前詞，指摘原裁定未詳實調查承審法官偏頗違法之事證
    為不當，為無理由，應予駁回。
三、據上論斷，應依刑事訴訟法第四百十二條，裁定如主文。
中      華      民      國    九十      年      三      月      廿八    日
                              臺灣高等法院臺中分院刑事第一庭
                                    審判長法  官  陳  紀  綱
                                          法  官  蕭  錦  鍾
                                          法  官  陳  登  源
右正本證明與原本無異。
「不得再抗告」
                                          書記官  林  桂  鳳
中      華      民      國    九十    年      三     月    三十      日
                                                                     Ａ


司法院資訊處製作；財團法人民間司法改革基金會備份。
